臺灣高等法院臺中分院刑事判決　　　　　　　　　九十四年度交上易字第四○三號
　　上　訴　人
　　即　被　告　乙○○
右上訴人因業務過失重傷害案件，不服臺灣臺中地方法院九十三年度交易字第四四五
號中華民國九十四年二月二日第一審判決（起訴案號：臺灣臺中地方法院檢察署九十
三年度偵字第一一五四號），提起上訴，本院判決如左：
    主      文
上訴駁回。
    犯罪事實
一、乙○○係臺中客運公司營業大客車之司機，為從事駕駛業務之人。其於民國（下
    同）九十三年六月二十八日下午，駕駛車牌號碼Ｏ七三─ＦＣ號營業大客車搭載
    乘客甲○○沿彰化縣往臺中市方向行駛。同日下午六時許，其駕車行經臺中市○
    區○○路臺中火車站前停車下客時，理應注意起步前應先讓乘客安全下車，並注
    意前後左右有無障礙或車輛行人，才能駕車起步，而依當時情形，又無不能注意
    之情形，竟疏未注意及此，貿然起步，致甲○○下車跌倒於其所駕大客車下方而
    遭該車右後車輪輾過，因此受有右脛腓骨粉碎性開放性骨折併皮膚壞死、左脛腓
    骨開放性骨折、左足第一、二掌骨開放性骨折等傷害並因而受雙足截肢之重傷害
    。
二、案經甲○○訴由臺中市警察局第一分局報請臺灣臺中地方法院檢察署檢察官偵查
    起訴。
    理      由
一、訊據上訴人即被告乙○○（以下簡稱被告）矢口否認涉有何過失重傷害犯行，辯
    稱：甲○○並非搭乘其所駕駛之公車，且甲○○所受之傷害亦非伊造成的云云，
    惟查：右揭被告業於原審認罪（詳見原審卷第二十六頁），並坦承其確有過失（
    詳見原審卷第四十一頁），核與告訴人甲○○於本院審理時證稱：伊係搭乘被告
    所駕駛之公車，且在伊尚未完全下公車之際，公車即啟動，致伊下公車輾過等語
    相符（詳本院審理卷第四十七頁）、且證人林平洲於偵查中證述：確有見到被害
    人在車子底下，而車子右後輪輾過被害人之小腿及腳掌等語（詳見偵查卷第四十
    七頁）之情節相符，並有臺中市○○○道路交通事故現場圖、道路交通事故調查
    報告表(一)、(二)、刑事警察局鑑驗書各一紙、澄清綜合醫院診斷證明書二紙及現場
    照片十四張附卷可稽。是被告嗣於本院審理時辯稱：甲○○並非搭乘其所駕駛之
    公車，且甲○○所受之傷害亦非伊造成的云云，即非可採。按被告為大客車之司
    機，其於停車下客時，理應注意起步前應先讓乘客安全下車，並注意前後左右有
    無障礙或車輛行人，才能駕車起步，道路交通安全規則第八十九條第一項第六款
    定有明文，而依當時情形，又無不能注意之情形，竟疏未注意及此，貿然起步，
    致甲○○下車跌倒於其所駕大客車下方而遭該車右後車輪輾過，因此受有如事實
    欄所載之傷害並因而受有雙足截肢，且甲○○之傷害經澄清醫院以九十四年四月
    二十一日以敬字第９４０２１５函本院謂：「患者黃草因於本院接受兩側膝截肢
    ，已達毀敗一股以上機能之重傷害」等語（詳見本院審理卷第四十頁）。被告自
    有過失，且被告之過失行為與甲○○所受之重傷害間，具有相當因果關係。從而
    ，本件事證明確，被告之犯行已堪認定。
二、被告乙○○係臺中客運公司營業大客車之司機，已據其陳明在卷，為從事駕駛業
    務之人，於執行業務中開車肇事，核其所為係犯刑法第二百八十四條第二項後段
    之業務過失重傷害罪。原審判決依上述理由，適用刑法第二百八十四條第二項後
    段，罰金罰鍰提高標準條例第一條前段之規定，並審酌被告為職業駕駛人，竟輕
    忽乘客的安全，過失程度甚重，因被害人年紀已大所受雙足截肢之肉體上痛苦亦
    較年輕人為甚、所生之危害亦大、肇事後尚未與被害人達成民事和解賠償等一切
    情狀，量處被告有期徒刑一年，核其認事用法均無違誤，量刑亦甚妥適，被告上
    訴否認犯行，指摘原審判決不當，顯無理由，應予駁回。
三、依刑事訴訟法第三百六十八條，判決如主文。
本案經檢察官丙○○到庭執行職務。
中      華      民      國　    九十四     年     五      月    十二　　日
                                臺灣高等法院臺中分院刑事第三庭
                                      審判長法　官　江　錫　麟
                                            法　官  林  欽  章
                                            法　官  胡　忠　文
右正本證明與原本無異。
不得上訴。
                                            書記官  許  美  惠
中      華      民      國　    九十四     年     五      月    十三　　日
附錄論罪科刑法條：
刑法第二百八十四條第二項：
從事業務之人，因業務上之過失傷害人者，處一年以下有期徒刑、拘役或一千元以下
罰金，致重傷者，處三年以下有期徒刑、拘役或二千元以下罰金。
                          　　　　　　　　　　　　　　　　　　　　　　　Ｒ
